臺灣板橋地方法院交通事件裁定　　　 100年度交聲字第3359號
原處分機關　新北市政府警察局蘆洲分局
異　議　人
即受處分人　余青雲
上列異議人即受處分人因違反道路交通管理處罰條例事件，對於
新北市政府警察局蘆洲分局於民國100 年10月4 日所為之新北警
蘆交裁字000000000號裁決處分，聲明異議，本院裁定如下：
    主  文
異議駁回。
    理  由
一、原處分意旨略以：異議人即受處分人余青雲於民國100 年7
    月1 日17時10分許，在新北市○○區○○路7 巷5 號旁，因
    於道路堆置雜物足以妨礙交通，經新北市政府警察局蘆洲分
    局德音派出所（下稱原舉發機關）員警當場以新北市警交大
    字第C00000000 號舉發違反道路交通管理事件通知單（下稱
    舉發通知單）舉發，再經新北市政府警察局蘆洲分局（下稱
    原處分機關）於100 年10月4 日以新北警蘆交裁字00000000
    0 號違反道路交通管理事件裁決書（下稱裁決書），依道路
    交通管理處罰條例第82條第1 項第1 款規定，裁處罰鍰新臺
    幣（下同）1,200 元。
二、異議意旨略以：該舉發地點非新北市政府城鄉發展局認定現
    有巷道用地，係屬私人土地，柏油亦由地主自費包商鋪設，
    非區○○○○地段，為此聲明異議，請求撤銷原處分云云。
三、按在道路堆積、放置或拋擲足以妨礙交通之物者，除責令行
    為人即時停止並消除障礙外，處行為人或其雇主1,200 元以
    上2,400 元以下罰鍰，道路交通管理處罰條例第82條第1 項
    第1 款定有明文。次按前開條文中所指之道路，指公路、街
    道、巷弄、廣場、騎樓、走廊或其他供公眾通行之地方，同
    條例第3 條第1 款亦定有明文。而所謂妨礙交通，並不以行
    人或車輛完全無法通行始稱之，只要公眾通行之權利受到妨
    礙即為已足。又按憲法關於人民財產權應予保障之規定，旨
    在確保個人依財產之存續狀態行使其自由使用、收益及處分
    之權能，避免遭受公權力或第三人之侵害，惟如因公用或其
    他公益目的之必要，則為兼顧公益，其財產上之利益必須有
    特別之犧牲，其所有權人對於土地自由使用收益之權能必亦
    應受到限制，司法院大法官會議釋字第400 號解釋、交通部
    76年11月14日交路（七六）字第26017 號函示意旨可供參照
    。
四、經查：
    (一)異議人於100 年7 月1 日17時10分許，為原舉發機關員警
      發現其在新北市○○區○○路7 巷5 號旁堆置盆栽及木箱
      佔用道路，經予當場掣單舉發等事實，為異議人所不爭執
      ，並有採證照片2 張及舉發通知單影本1 紙在卷足憑，是
      此部分之事實堪予認定。
    (二)異議人雖以前詞置辯，惟觀以本院依職權另請原處分機關
      派員至該路段拍攝之現場照片，可知現仍有行人、車輛持
      續在該路段上通行經過，有原處分機關100 年11月1 日新
      北警蘆交裁字第1000047686號函暨附件現場照片6 張在卷
      可憑，縱然未經主管機關規劃為道路用地，前開路段現既
      成供公眾往來使用之處，自無礙其因公用地役關係故已生
      既成巷道性質之事實認定。是異議人既於該道路上堆放有
      上開物品，所剩餘的空間雖仍得容車輛通行，但已限制原
      有道路之通行寬度，足使人車通行受到相當程度之妨礙，
      應已達妨礙交通之程度無誤。即便如異議人所辯該道路係
      屬私人土地，但依前揭說明，為兼顧公益，其財產上之利
      益必須有特別之犧牲，對於土地自由使用收益之權能亦應
      受到限制，故仍應受道路交通管理處罰條例及其他交通法
      規之規範自明，基此，異議人上揭所辯，不足採信。
五、綜上，本件事證明確，異議人確有於前述時、地放置足以妨
    礙交通之物之違規行為，是原處分機關援引道路交通管理處
    罰條例第82條第1 項第1 款之規定，據以裁處罰鍰1,200 元
    ，核無違誤，本件異議人之異議為無理由，應予駁回。
據上論斷，應依道路交通事件處理辦法第18條，裁定如主文。
中    華    民    國   100    年    11    月    30    日
                  刑事第六庭  法  官  盧軍傑
上列正本證明與原本無異。
如不服本裁定，應於裁定送達後五日內敘明抗告理由，向本院提
出抗告狀。
                              書記官  周玉茹
中    華    民    國   100    年    11    月    30    日